臺灣臺中地方法院刑事判決
110年度交簡上字第116號
上  訴  人  
即  被  告  王嘉紘




上列上訴人即被告因公共危險案件，不服本院臺中簡易庭110年
度中交簡字第333號中華民國110年2月19日第一審簡易判決（聲
請簡易判決處刑案號：110年度偵字第2311號），提起上訴，本
院管轄之第二審合議庭判決如下：
    主    文
上訴駁回。
    犯罪事實及理由
一、本案經本院合議庭審理結果，認第一審簡易判決認事、用法
    及量刑均無不當，應予維持，除引用第一審簡易判決書記載
    之犯罪事實、證據及理由（如附件）外，並補充「被告王嘉
    紘於本院準備程序及審理時之自白」為證據。
二、被告上訴意旨略以：我希望可以判輕一點，並給予分期付款
    ，我還有家人要照顧，不能沒有工作等語。
三、按刑罰之量定，屬法院自由裁量之職權行使，應審酌刑法第
    57條所列各款事由及一切情狀，為酌量輕重之標準，並非漫
    無限制；量刑輕重係屬事實審法院得依職權自由裁量之事項
    ，苟已斟酌刑法第57條各款所列情狀而未逾越法定刑度，不
    得遽指為違法；且在同一犯罪事實與情節，如別無其他加重
    或減輕之原因，下級審量定之刑，亦無過重或失輕之不當情
    形，則上級審法院對下級審法院之職權行使，原則上應予尊
    重（最高法院72年台上字第6696號、75年台上字第7033號判
    例及85年度台上字第2446號判決意旨參照）。原審以被告公
    共危險罪事證明確，審酌被告明知酒精成分對人之意識能力
    具有不良影響，超量飲酒後將導致對於週遭事物之辨識及反
    應能力較平常薄弱，倘駕駛動力交通工具行駛於道路上，將
    對自身及一般往來公眾造成高度危險，且被告前於民國104
    年、106年、107年間，已有3次因不能安全駕駛致交通危險
    案件，經本院判處罪刑在案，猶不知警惕，再為本件犯行，
    並且肇事，非但危害自身性命，亦危害公眾往來行車安全，
    實不宜輕縱。參酌被告肇事後，於警到場實施酒測前，前往
    台灣楓康超市購買啤酒飲用，意圖混淆酒測結果以脫免其公
    共危險罪責，並於警詢時否認犯行，於偵訊時始坦承犯行之
    犯後態度。暨被告之素行、家庭生活狀況等一切情狀，並援
    引刑法第185條之3第1項第1款、第47條第1項、第41條第1 
    項前段，刑法施行法第1條之1第1項，判處被告有期徒刑6 
    月，如易科罰金以新臺幣1000元折算1日，經核認事用法均
    無違誤，量刑亦屬妥適，應予維持。至於被告請求聲請分期
    付款部分，此屬執行範疇，應由執行檢察官酌處，與刑罰輕
    重之考量無關。是本件被告提起上訴，為無理由，應予駁回
    。
據上論斷，應依刑事訴訟法第455條之1第1項、第3項、第373 條
、第368條，判決如主文。
本案經檢察官陳信郎聲請簡易判決處刑，檢察官張依琪、林煒容
到庭執行職務。 
中　　華　　民　　國　　110 　年　　10　　月　　28　　日
            刑事第十四庭  審判長法 官  黃司熒
                                法 官  田雅心
                                法 官  許慧珍
以上正本證明與原本無異。
本件不得上訴。
                                書記官 謝坤冀
中　　華　　民　　國　　110 　年　　10　　月　　28　　日

附件：臺灣臺中地方法院110年度中交簡字第333號刑事簡易判決